---
title: "Laboratório 04 checkpoint 01"
author: "Erick Santana Rodrigues"
output:
  prettydoc::html_pretty:
    df_print: paged
    theme: cayman
    highlight: github
---

<style>
body {
text-align: justify}
</style>

```{r, setup, include=FALSE}

library(tidyverse, warn.conflicts = F)
library(here)
library(Johnson)
library(plotly)

knitr::opts_chunk$set(tidy = FALSE,
                      fig.width = 6,
                      fig.height = 5,
                      echo = TRUE)

github <- read.csv(here("data/github.csv"))

```

Nesse laboratório irei usar um csv contendo a contagem de quantas pessoas editaram arquivos com diferentes extensões em cada dia de 2016 e 2017 no [github](github.com). 


#Visão geral

Os dados do csv podem ser vistos logo abaixo:

```{r, warning=FALSE, message=FALSE}

github

```


#Perguntas

Realizarei uma filtagrem para obter apenas os dados sobre as extensões .java e .py antes de responder algumas perguntas.

```{r, warning=FALSE, message=FALSE}

javapy <- github %>%
    filter(file_extension == "java" | file_extension == "py") %>%
    mutate(the_month = ifelse(the_month < 10, paste(0, the_month, sep = ""), the_month),
           month_day = ifelse(month_day < 10, paste(0, month_day, sep = ""), month_day))

javapy$date <- do.call(paste, c(javapy[c("the_year", "the_month", "month_day")], sep=""))

javapy <- javapy %>%
    mutate(date = as.Date(as.character(date), "%Y%m%d"),
           weekday = weekdays(as.Date(date, "%Y%m%d")),
           weekend = ifelse(weekday == "sábado" | weekday == "domingo", TRUE, FALSE))

javapy$month_day <- NULL
javapy$the_month <- NULL
javapy$the_year <- NULL
javapy$weekday <- NULL

javapy

```

##Popularidade na semana e nos fins de semana

Existe uma diferença significativa na popularidade para cada uma das linguagens durante a semana e durante o fim de semana? Essa diferença é grande?

```{r, warning=FALSE, message=FALSE}

ggplot(javapy, aes(x=users, color = weekend)) +
    geom_density() +
    geom_vline(aes(xintercept=mean(users, na.rm=T)), 
               color="red", linetype = "dashed", size=.5)

ggplot(javapy, aes(x = weekend, y = users)) +
    geom_boxplot()

qqnorm(javapy$users)
qqline(javapy$users, col = "red")

adx <- RE.ADT(javapy$users)

adx

x_johnson <- RE.Johnson(javapy$users)

x_johnson

hist(x_johnson$transformed, breaks = 25, col = rgb(0.9, 0.1, 0.1, 0.5))

qqnorm(x_johnson$transformed)
qqline(x_johnson$transformed, col = "red")

javapy$users <- x_johnson$transformed

ggplot(javapy, aes(x=users)) +
    geom_density() +
    geom_vline(aes(xintercept=mean(users, na.rm=T)), 
               color="red", linetype = "dashed", size=.5)

ggplot(javapy, aes(x = weekend, y = users)) +
    geom_boxplot()

```

Primeiramente analisei o gráfico de densidade para saber se a distribuição dos dados é normal ou não e como pode ser observado logo acima ela não é. Tendo em mente isso irei fazer as alterações necessárias.

##Diferença de popularidade

Existe uma diferença significativa entre a popularidade das duas linguagens nos fins de semana? 

```{r, warning=FALSE, message=FALSE}

```